【裁判字號】    99,易,455
【裁判日期】    991223
【裁判案由】    竊盜
【裁判全文】
臺灣基隆地方法院刑事判決               99年度易字第455號
公  訴  人  臺灣基隆地方法院檢察署檢察官
被      告  李秋忠
上列被告因竊盜案件，經檢察官提起公訴（99年度偵字第4387號
），被告於準備程序中就被訴事實為有罪之陳述，本院裁定進行
簡式審判程序，判決如下：
    主  文
李秋忠共同攜帶兇器竊盜，處有期徒刑陸月，如易科罰金，以新
臺幣壹仟元折算壹日。扣案之Ｔ字型工具壹支及手電筒壹個均沒
收。
    事  實
一、李秋忠與柴雄偉（本院另行通緝）於民國99年8 月25日凌晨
    2 時許，在臺北縣瑞芳鎮○○○路蝙蝠洞旁，見徐勳鑑所有
    車牌號碼4581－RF號自用小客貨車1 臺停放在該處，車窗未
    完全關閉有機可乘，竟共同基於意圖為自己不法所有之竊盜
    犯意聯絡，推由柴雄偉透過未關閉之車窗打開車門，持客觀
    上可為兇器使用之Ｔ字型工具（以釣魚用捲線器、前端接尖
    銳金屬自製而成）插進鑰匙孔，發動徐勳鑑之上開小客貨車
    ，共同將上開小客貨車竊取得手，供其等代步之用。二人以
    輪流駕駛之方式，將上開小客貨車駛往基隆市○○路○段16
    巷3 號前，接續共同竊取車內徐勳鑑所有回數票9 張、保險
    證1 張、眼鏡1 副、駕駛執照1 張及電視遙控器1 個。嗣於
    同日上午5 時許，柴雄偉持手電筒及質地堅硬客觀上可為兇
    器使用之十字型螺絲起子，正在拆卸車上音響及DVD 時，為
    巡邏警員盤查而當場查獲，扣得上開小客貨車1 臺、回數票
    9 張、保險證1 張、眼鏡1 副、駕駛執照1 張及電視遙控器
    1 個（均已發還予徐勳鑑），以及上揭Ｔ字型工具1 支、手
    電筒1 個及十字型螺絲起子1 支。
二、案經基隆市警察局第四分局報請臺灣基隆地方法院檢察署檢
    察官偵查起訴。
    理  由
一、被告李秋忠所犯為死刑、無期徒刑、最輕本刑3 年以上有期
    徒刑以外之罪，亦非屬高等法院管轄之第一審案件，其於準
    備程序進行中，先就被訴事實為有罪之陳述，經告知簡式審
    判程序之旨，並聽取檢察官、被告之意見後，本院依刑事訴
    訟法第273 條之1 第1 項裁定進行簡式審判程序，是本案之
    證據調查，依同法第273 條之2 規定，不受同法第159 條第
    1 項、第161 條之2 、第161 條之3 、第163 條之1 ，及第
    164 條至第170 條所規定證據能力認定及調查方式之限制，
    先予敘明。
二、上揭犯罪事實，業據被告於警詢、偵訊、本院準備程序及審
    理程序中自白承認，且有證人即同案被告柴雄偉於警詢及偵
    訊中、證人即被害人徐勳鑑於警詢中證述綦詳，並有贓物認
    領保管單1 紙、照片26張在卷可稽，及上揭Ｔ字型工具1 支
    、手電筒1 個及十字型螺絲起子1 支扣案可憑，足認被告上
    開具任意性之自白確與事實相符。綜上所述，本案事證明確
    ，被告犯行足堪認定。
三、按刑法第321 條第1 項第3 款之攜帶兇器竊盜罪，係以行為
    人攜帶兇器竊盜為其加重條件，此所謂兇器，其種類並無限
    制，凡客觀上足對人之生命、身體、安全構成威脅，具有危
    險性之兇器均屬之，且祇須行竊時攜帶此種具有危險性之兇
    器為已足，並不以攜帶之初有行兇之意圖為必要（最高法院
    79年臺上字第5253號判例意旨參照）。查扣案之Ｔ字型工具
    ，係以釣魚用捲線器為握柄、前端接尖銳金屬製成，金屬尖
    端長度為4.4 公分，而扣案十字型螺絲起子之金屬尖端長度
    為12.3公分，有卷附照片及本院勘驗筆錄存卷可憑，客觀上
    均足以對人之生命、身體、安全構成威脅，具有危險性，顯
    屬兇器無誤。是以，核被告所為，係犯刑法第321 條第1 項
    第3 款之攜帶兇器竊盜罪。被告與尚未到案之柴雄偉之間，
    互有犯意聯絡及行為分擔，為共同正犯。爰審酌被告係國中
    肄業，以往曾有竊盜、施用毒品等前科紀錄（前案所受有期
    徒刑係於94年6 月10日執行完畢，於本案未構成累犯），有
    臺灣高等法院被告前案紀錄表在卷可參，其正值壯年，不思
    循正當途徑獲取生活所需，反而以竊盜方式希冀不勞而獲，
    法紀觀念顯有偏差，惟其犯後坦承犯行，態度良好，竊得之
    財物均已發還予被害人，被害人財產法益受損程度並非嚴重
    ，暨被告之家庭生活狀況等一切情狀，量處如主文所示之刑
    ，併諭知易科罰金之折算標準，以資懲儆。末按共同正犯因
    相互利用他方之行為，以遂行其犯意之實現，本於責任共同
    之原則，有關從刑之沒收部分，雖其他共同正犯所有供犯罪
    所用之物，亦應於其本身所處主刑之後，併為沒收之諭知（
    最高法院90年度台上字第5478號判決意旨參照）。查扣案之
    Ｔ字型工具1 支及手電筒1 個，係共同正犯柴雄偉所有供本
    案犯罪所用之物，業據柴雄偉於偵訊中供承在卷，本於責任
    共同原則，爰依刑法第38條第1 項第2 款規定，於被告所處
    主刑之後，併為沒收之諭知。至於扣案之十字型螺絲起子 1
    支，被告否認係其所有，柴雄偉於偵訊中則稱係車上之物品
    ，卷內亦無積極證據顯示係被告或共同正犯柴雄偉所有之物
    ，爰不予宣告沒收。
四、至柴雄偉部分，俟通緝到案後另行審結，附此敘明。
據上論斷，應依刑事訴訟法第273 條之1 第1 項、第299 條第 1
項前段，刑法第28條、第321 條第1 項第3 款、第41條第1 項前
段、第38條第1 項第2 款，判決如主文。
本案經檢察官陳佳宏到庭執行職務。
中    華    民    國    99    年    12    月    23    日
                  刑事第三庭  法  官  張婷妮
以上正本證明與原本無異。
如不服本判決應於收受送達後10日內向本院提出上訴書狀，並應
敘述具體理由；其未敘述上訴理由者，應於上訴期間屆滿後20日
內向本院補提理由書（均須按他造當事人之人數附繕本）「切勿
逕送上級法院」。
中    華    民    國    99    年    12    月    23    日
                              書記官  洪佳如
附錄本案論罪科刑法條
中華民國刑法第321條第1項第3款
犯竊盜罪而有左列情形之一者，處6月以上、5年以下有期徒刑：
三、攜帶兇器而犯之者。

司法院資訊處製作；財團法人民間司法改革基金會備份。
